臺灣桃園地方法院民事簡易判決　　　 109年度桃簡字第1702號
　
原　　　告　黃子駿　
訴訟代理人　謝庭恩律師
　　　　　　李秀娟律師
複　代理人　徐欣瑜律師
被　　　告　王騰毅　
　
上列當事人間請求返還金錢事件，本院於民國110年11月4日言詞
辯論終結，判決如下：
    主    文
被告應給付原告新臺幣壹拾肆萬伍仟陸佰零伍元，及自民國一百
零九年八月二十一日起至清償日止，按週年利率百分之五計算之
利息。
原告其餘之訴駁回。
訴訟費用由被告負擔十分之七，餘由原告負擔。
本判決得假執行。但被告如以新臺幣壹拾肆萬伍仟陸佰零伍元為
原告預供擔保，得免為假執行。
    事實及理由
一、原告主張：
  ㈠原告於民國106 年2 月1 日，委任被告將原告所有坐落桃園
    市○○區○○路000 號房屋（下稱系爭房屋）代為出租，期
    間2 年，並簽訂「代理委託授權管理契約書」（下稱系爭契
    約），被告並陸續將系爭房屋分租給多位房客，嗣原告於系
    爭契約到期前60日即107 年11月21日通知被告終止系爭契約
    。然因原告與訴外人井達企業股份有限公司（下稱井達公司
    ）間假扣押強制執行事件，鈞院於108 年1 月7 日發函將系
    爭房屋命付強制管理，並選任被告為管理人。
  ㈡而依被告與各承租人所簽之各租賃契約均記載：「電費壹度
    伍元，夏日依台電計算，壹度陸元」等字樣，然被告竟未依
    約將其代收之電費收入新臺幣（下同）145,605 元（已扣除
    被告向台電公司繳納之電費）交付原告；且被告繳交代收之
    租金予原告後，竟擅自扣除管理費56,100元並拒絕交付被告
    。為此，爰依委任之法律關係，提起本件訴訟等語。
  ㈢並聲明：被告應給付原告201,705 元。及自起訴狀繕本送達
    翌日起至清償日止，按年息5 ％計算之利息。
二、被告則以：
  ㈠管理費部分：
    系爭契約中約定以每個月所收租金10% 作為管理員的管理報
    酬，當時是約定每個月的25日我匯給房東，如果房客未繳租
    金我會先墊付，如果追討不到我要自行吸收，所以我代收之
    租金有扣除管理費。
  ㈡電費部分：
    系爭契約第3 條第3 項已約定電費事宜皆由被告負責；且原
    告請求的電費145,605 元，並未計算抽水馬達（24小時運轉
    ）、加壓馬達、走廊燈泡部份之電費，共計14萬3,901 元。
  ㈢並聲明：原告之訴駁回。如受不利判決願供擔保聲請宣告免
    為假執行。
三、得心證之理由：
  ㈠按稱委任者，謂當事人約定，一方委託他方處理事務，他方
    允為處理之契約；又當事人之任何一方，得隨時終止委任契
    約，民法第528 條、第549 條第1 項分別定有明文。本件原
    告主張於106 年2 月1 日委由被告代為處理系爭房屋之出租
    事宜，期間2 年，並簽訂系爭契約，業據原告提出不動產登
    記謄本、系爭契約等為證（見本院卷第7 至9 頁），且為被
    告所不爭，是核其等間之法律關係應屬民法委任契約，堪予
    認定。又原告於107 年11月21日以蘆竹光明郵局存證號碼00
    0000號郵局存證信函，通知被告終止兩造間之委任契約，且
    被告自承已收受之（見本院卷第165 頁反面），依系爭契約
    第4 條，原告既於系爭契約到期前60日即通知被告終止系爭
    契約，足認兩造間之委任契約已經原告合法終止無訛。
  ㈡次按受任人因處理委任事務，所收取之金錢、物品及孳息，
    應交付於委任人，民法第541 條第1 項定有明文。原告復主
    張：依被告與各承租人所簽之各租賃契約均記載：「電費壹
    度伍元，夏日依台電計算，壹度陸元」等字樣，而被告自10
    6 年4 月至108 年12月，向各承租人收取電費收入扣除被告
    向台電公司繳納之電費後，尚餘電費收入145,605 元未交付
    原告乙節，業據原告提出電費計算表、房屋租賃契約書等為
    證（見本院卷第5 至6 頁、第11至44頁），亦為被告所不爭
    執，是依上開規定，該所收取之款項，自應依兩造間之委任
    關係交付與原告。至被告雖辯稱：系爭契約第3 條第3 項已
    約定電費事宜皆由被告負責，並提出錄音譯文為證（見本院
    卷第110 頁），然觀諸系爭契約第3 條第3 項僅記載：「乙
    方之責任：……⒊抄算各戶電度數及電費事宜。」（見本院
    卷第9 頁），並無從以該條及上開譯文，得出原告有同意被
    告收取電費自負盈虧之結論，是被告所辯，實難以採信。被
    告又辯稱：原告請求的電費並未計算抽水馬達（24小時運轉
    ）、加壓馬達、走廊燈泡部份之電費云云，惟原告已提出臺
    灣電力公司桃園區營業處函及用電度明細為證（見本院卷第
    67至72頁反面），該公共設施用電之費用，應已包含至各樓
    層之電費內，被告僅自行以公式概算之，不足以證明另有公
    共設施之電費支出，被告復未能就此提出具體之證據資料以
    實其說，其所辯前詞亦難憑採。
  ㈢再按委任關係，因非可歸責於受任人之事由，於事務處理未
    完畢前已終止者，受任人得就其已處理之部分，請求報酬，
    民法第548 條第2 項定有明文。本件原告於系爭契約到期前
    60日通知被告終止系爭契約，自難認係可歸責於受任人即被
    告，是被告本得就其已處理部分，請求原告給付報酬。又系
    爭契約書第2 條第3 項約定：「甲方（即原告）之責任：應
    給付當月份總收租金的10％於乙方做為物業管理費用。」，
    而依兩造間不爭執之租金結算表觀之（見本院卷第46頁），
    桃園市○○區○○路000 ○000 號房屋於108 年1 月至109
    年4 月1 日止，共計存入1,502,282 元，則被告主張依上開
    約定，管理費用為56,100元等情，尚屬合理。另參以本院10
    8 年度司執全字第4 號假扣押強制執行事件，執行法院選任
    被告為強制管理系爭房屋之管理人，被告於前開假扣押強制
    執行程序中亦請求執行法院以系爭房屋每月收取租金10% 核
    定為管理人報酬（見本院108 年度司執全字第4 號假扣押強
    制執行事件卷㈢第114 頁至116 頁），經執行法院於110 年
    1 月19日調查後，認被告既已依前開陳報標準收取系爭假扣
    押強制執行之管理費報酬，已無請求執行法院裁定准許管理
    費報酬之必要等語（見同上第119 頁），準此，堪認原告請
    求被告返還管理費用，即屬無據。
四、綜上所述，原告依委任之法律關係，請求被告給付145,605
    元，及自起訴狀繕本送達被告（見本院卷第51頁）之翌日即
    109 年8 月21日起至清償日止，按週年利率5%計算之利息，
    為有理由，應予准許。逾此範圍之請求，為無理由，應予駁
    回。
五、本件係就民事訴訟法第427 條第1 項適用簡易程序所為被告
    敗訴之判決，爰依同法第389 條第1 項第3 款之規定，依職
    權宣告假執行。
六、本件事證已臻明確，兩造其餘主張陳述、攻擊防禦方法及證
    據，經斟酌後核與判決結果無影響，爰不一一論述，附此敘
    明。
七、訴訟費用負擔之依據：民事訴訟法第79條。
 
中    華    民    國   110    年    11    月    18    日
                  桃園簡易庭  法  官  汪智陽
以上正本係照原本作成。
如不服本判決，應於送達後20日內，向本院提出上訴狀並表明上
訴理由，如於本判決宣示後送達前提起上訴者，應於判決送達後
20日內補提上訴理由書（須附繕本）。
如委任律師提起上訴者，應一併繳納上訴審裁判費。
中    華    民    國   110    年    11    月    18    日
                              書記官  陳家蓁